最高法院刑事判決　　　　　　　　　　111年度台上字第2944號
上　訴　人　林俊安


上列上訴人因違反毒品危害防制條例案件，不服臺灣高等法院中
華民國111年3 月24日第二審判決（110年度上訴字第3331號，起
訴案號：臺灣新北地方檢察署109年度偵字第28624號），提起上
訴，本院判決如下：
    主  文
上訴駁回。
    理  由
一、按刑事訴訟法第377 條規定，上訴於第三審法院，非以判決
    違背法令為理由，不得為之。是提起第三審上訴，應以原判
    決違背法令為理由，係屬法定要件。如果上訴理由書狀並未
    依據卷內訴訟資料，具體指摘原判決不適用何種法則或如何
    適用不當，或所指摘原判決違法情事，顯與法律規定得為第
    三審上訴理由之違法情形，不相適合時，均應認其上訴為違
    背法律上之程式，予以駁回。
二、本件原審審理結果，認定上訴人林俊安有第一審判決事實欄
    所載之犯行明確，因而維持第一審論處其持有第一級毒品純
    質淨重十公克以上罪刑併諭知沒收銷燬之判決，駁回其在第
    二審之上訴，已引據第一審判決載敘並補充說明其認定犯罪
    事實所憑之證據及其認定之理由，有卷存資料可資覆按。又
    ㈠累犯之加重，係因犯罪行為人之刑罰反應力薄弱，需再延
    長其矯正期間，以助其重返社會，並兼顧社會防衛之效果，
    與前後所犯各罪類型、罪名是否相同或罪質是否相當，無必
    然之關連。原判決已依卷證，載敘：上訴人前因販賣第一級
    毒品罪，經臺灣南投地方法院判處罪刑（量處有期徒刑）確
    定，於民國107年5月15日保護管束期滿，假釋未經撤銷，視
    為執行完畢，考量其曾因毒品相關之犯罪經論罪科刑並執行
    完畢，本應產生警惕作用，期待能因此自我控管、約束，惟
    其卻故意再犯本案，仍未遠離毒品，足見對刑罰之反應力薄
    弱，惡性非輕，予以加重其刑，尚無過苛或違反比例原則，
    參酌司法院釋字第775號解釋意旨，應依刑法第47條第1項規
    定加重其刑等旨，依所犯情節，無違罪刑相當原則及比例原
    則，亦無所指適用法則不當或理由不備之違法。㈡得否依刑
    法第59條酌量減輕其刑，法院本屬有權斟酌決定，故未酌減
    其刑，既不違背法令，自不得執為提起第三審上訴之理由，
    原判決審酌上訴人所犯情狀，認無可憫恕之事由，已闡述其
    理由明確，未依該條規定酌減其刑，亦無違法可指。
三、上訴意旨猶以：原判決未敘述理由，逕依累犯規定加重其刑
    ，及認其無符合刑法第59條規定之情形，有適用法則不當及
    理由欠備之違法云云，經核係置原判決所為明白論斷於不顧
    ，仍持已為原判決指駁之陳詞再事爭辯，及對於原審量刑職
    權之適法行使，徒以自己之說詞，任意指為違法，要與法律
    規定得為第三審上訴理由之違法情形，不相適合。應認其上
    訴為違背法律上之程式，予以駁回。又本件為程序判決，上
    訴人上訴請求本院適用刑法第59條酌減其刑，尚無從審酌，
    附予敘明。
據上論結，應依刑事訴訟法第395條前段，判決如主文。
中    華    民    國   111    年    6     月    22    日
                  刑事第七庭審判長法  官  段  景  榕  
                                  法  官  沈  揚  仁  
                                  法  官  汪  梅  芬  
                                  法  官  宋  松  璟  
                                  法  官  楊  力  進  
本件正本證明與原本無異
                                  書記官
中    華    民    國   111    年    6     月    23    日